Finding Aid for the Collection of Mexican Pamphlets and Other Printed Material LSC.1365
UCLA Library Special Collections
- Item No. 36. Sermon que en la insigne y nacional colegiata de Nuestra Señora de Guadalupe, predico el Ilmo. Sr. Dr. D. Clemente de Jesus Munguia, Obispo de Michoacan, el 29 de agosto de 1860, ultimo dia del solemne triduo que se hizo, implorando por la intercesion de la Santisima Virgen el socorro del Señor en las necesidades presentes., 40 p. Ill. 23 cm. (Box 13)
  Church and state – Mexico. Sermons, Spanish – Mexico. Mexico – Politics and government – 1821-1861.
- Item No. 37. Informe del Instituto Literario que el director del mismo da al gobierno del Estado, 1862; 47p., 8p. Ill. 18 cm. (Box 13)
  Instituto Literario de Zacatecas (Mexico) Mexican literature–Mexico–Zacatecas (State)
- Item No. 38. Sociedad de S. Vicente de Paul. Noticia para ayudar al establecimiento de las Santas Familias, 1862; 22 p. 16 cm. (Box 13)
  Society of St. Vincent de Paul
- Item No. 39. Boletín de la Sociedad de San Vicente de Paul., 1864; 130-160 p. 18 cm. (Box 13)
  Church societies – Mexico – Periodicals. Society of St. Vincent de Paul. Mexico. Society of St. Vincent de Paul – Periodicals.
- Item No. 40. Breves insinuaciones sobre economías en los sueldos de los empleados de la nacion, insertadas en la (Box 13)
- Item No. 41. El mes de Maria, ó, el mes de Mayo, consagrado a Maria Santisima, con la practica de varios actos de virtud…, 1864; 122 p. 14 cm. (Box 13)
- Item No. 42. Noticia de los trabajos, para con los pobres y enfermos, de las Asociaciones de señoras de la caridad de imperio Mexicano. Que dirije el consejo superior de dichas señoras al General de París, comprendiendo desde Agosto de 63 á Julio de 1864., 36 p., 1 fold 22 cm. (Box 13)
  Charity – Mexico. Charity Organization – Mexico. Poverty–Mexico.
- Item No. 43. Algunas observaciones sobre el opusculo intitulado El imperio y el clero mexicano: del sen~or abate Testory, capellan mayor del ejercito frances en Me´xico, 1865; 16 p. 22 cm. (Box 13)
  Church and state in Mexico. Clergy – Mexico. Mexico – Politics and government – 1861-1867.
- Item No. 44. Informe de los examenes practicados en el establecimiento particular de educacion primaria, 1865; 32 p. 18 cm. (Box 13)
  Education, Primary–Mexico. Education testing–Mexico.
- Item No. 45. Num. 4. Sobre responsabilidad de los ministros., 1865; [11] p. 27 cm. (Box 13)
  Mexico – Politics and government – 19th century. Administrative law – Mexico.
- Item No. 46. Calendario de la Sociedad de S. Vicente de Paul., 1866; 64 p. Ill. 14 cm. (Box 13)
  Saints – Calendar. Almanacs, Mexican.
- Item No. 47. La religion y la sociedad. Periodico religioso. Politico, cientifico y literario., 1866; 469-484, 93-96 p. 27 cm. (Box 13)
  Religion and sociology–Mexico. Mexico–Periodicals
- Item No. 48. Calendario historico de Maximiliano, 1868; 47 p. 19 cm. (Box 13)
- Item No. 49. Catecismo de moral., 1868; 224 pp. 12mo. 19 cm. (Box 13)
  Morals.
- Item No. 50. El ferrocarril de Veracruz. Contestación al Sr. Lic. Don Emilio Pardo., 1868 (Box 13)
  Railroads – Mexico – History. Railroads – Mexico – Veracruz (State) – History.
- Item No. 51. El mensajero del sagrado corazon de Jesus. Boletin mensual del apostolado de la oracion., 1868; 121-180 p., [2] 19 cm. (Box 13)
  Catholic Church – Periodicals.
- Item No. 52. El mensajero del sagrado corazon de Jesus. Boletin mensual del apostolado de la oracion., 1868; 121-180 p., [2] 19 cm. (Box 13)
- Item No. 53. El pan nuestro de cada dia, que ofrece a sus queridos hijos los Cristianos la mas tierna de las madres, María Santísima Devocionario Completisimo, 1868; [4] p. 25 cm. (Box 13)
  Mary, Blessed Virgin, Saint.Advertising–Publishers and publishing. Publishers and publishing–Mexico.
- Item No. 54. El jardin de las Herperides, 1869; 28 p. 21 cm. (Box 13)
- Item No. 55. El mensajero del Sagrado Corazon de Jesus. Boletin Mensual del apostolado de la oracion, 1869; 181-240 p. 19 cm. (Box 13)
  Sacred Heart, Devotion to. Jesuits
- Item No. 56. En cumplimiento de lo provenido …, 1869; 12 p. 22 cm. (Box 13)
- Item No. 57. La Sociedad Católica, 1869; 429-464, (4) p. 25 cm. (Box 13)
- Item No. 1. Obra de la esposicion y adoracion nocturna del santisimo sacramento, establecida en la ciudad de Mexico., 1869; 15 p. Ill. 19 cm. (Box 14)
  Lord's Supper
- Item No. 2. La Sociedad Católica, 1870; 281-320 p. 25 cm. (Box 14)
- Item No. 3. Refutación de los errores contenidos en una carta que el presbítero Manuel Aguas ha publicado al abrazar el Protestantismo, 1871; 104 p. 20 cm. (Box 14)
  Protestantism – Controversial literature. Aguas, Manuel. Catholic Church – Doctrinal and controversial works. Catholic Church – Mexico.
- Item No. 4. Refutación de los errores contenidos en una carta que el presbítero Manuel Aguas ha publicado al abrazar el Protestantismo, 1871; 104 p. 19 cm. (Box 14)
- Item No. 5. Los Cristianos de Persia á los cristianos Católicos de Mexico., 1871; 8 p. Ill. 14 cm. (Box 14)
  Iran–Religion–19th century. Catholic Church–Iran.Catholic Church in Mexico.
- Item No. 6. Protesta que hace Gabriel H. Monroy, al separarse del Protestanismo, 1871; 19 p. 22 cm. (Box 14)
  Protestantism – Controversial literature.
- Item No. 7. Memoria de las obras de las conferencias de la Sociedad de San Vicente de Paul, dependientes del consejo superior de la Republica Mexicana durante el año de 1871., 1872; 16 p., 1 fold 22 cm. (Box 14)
- Item No. 8. Calendario de la Sociedad Católica de México para el año de 1873, [96] p. 14 cm. (Box 14)
- Item No. 9. Nuestro santisimo padre en Señor Pio IX…, 1873; 1 broadside 16 cm. (Box 14)
  Devotional exercises – Catholic Church. Catholic Church - Prayer-books and devotions – Spanish.
- Item No. 10. Calendario de la Sociedad Católica de México para el año de 1875, 1874; 96 p. Ill. 15 cm. (Box 14)
- Item No. 11. Instruccion para ganar el Santo Jubileo o sea el año santo con las prevenciones de la carta pastoral del Illmo. Señor Arzobispo de Mexico, 1875; 8 p. 16 cm. (Box 14)
- Item No. 12. Calendario del más antiguo Galván…, 1876; 96 p. 14 cm. (Box 14)
- Item No. 13. Vida, virtudes y milagros de la B. Germana Cousin, pastora, segun los documentos auténticos, 1876; 195-210 p. 23 cm. (Box 14)
  Germaine Cousin, Saint, 1579-1601.
- Item No. 14. Historia de Méjico desde sus tiempos mas remotos hasta nuestros dias; escrita envista de todo lo que de irrecusable han dado a luz los mas caracterizados historiadores, y en virtud de documentos auténticos, no publicados todavía, tomados del Archivo nacional de Méjico, de las bibliotecas públicas y de los preciosos manuscritos que hasta hace poco existian en las de los conventos de aquel pais, por don Niceto de Zamacois., 1878; 41 p. 24 cm. (Box 14)
- Item No. 15. Carta pastoral en que publica las letras apostolicas de nuestro Santisimo Padre Leon XIII datadas en 15 de Ferero [sic] ultimo el Illmo. Señor arzobispo de Mexico., 1879; 16 p. 22 cm. (Box 14)
- Item No. 16. Carta pastoral en que publica las letras apostolicas de nuestro Santisimo Padre Leon XIII datadas en 15 de Ferero [sic] ultimo el Illmo. Señor arzobispo de Mexico., 1879; 24 p. Ill. 22 cm. (Box 14)
- Item No. 17. Almanaque católico é histórico, 1880; 123, [1], 68 p. 14 cm. (Box 14)
- Item No. 18. Almanaque católico é histórico, 1881; 122, 69-89, [3]p. 14 cm. (Box 14)
- Item No. 19. Novena devota consagrada al culto del Santo Arcangel, uno de los siete principes que asisten ante el trono del Altísimo Omnipotente Dios el señor San Rafael, 1882; 32 p. 14 cm. (Box 14)
  Novenas. Raphael (Archangel) – Prayer-books and devotions – Spanish. Catholic Church – Prayer-books and devotions – Spanish. Devotional literature.
- Item No. 20. Almanaque católico é histórico, 1883; 148, [4] p. 15 cm. (Box 14)
- Item No. 21. Almanaque católico é histórico, 1884; 164 p. 14 cm. (Box 14)
- Item No. 22. El estado de San Luis Potosi, sus servicios prestados en la guerra de la intervencion extranjera., 1884; 20 p. 22 cm. (Box 14)
  San Luis Potosi´ (Mexico) San Luis Potosi´ (Mexico)–History.
- Item No. 23. Almanaque católico é histórico, 1885; 1-189, [1], 165-166 p. 14 cm. (Box 14)
- Item No. 24. Biblioteca Mexicana Histórica y Literaria., 1887 (Box 14)
  Mexico –History.Mexico–Encyclopedias.
- Item No. 25. Biblioteca Mexicana Histórica y Literaria. Historia del Nayarit, Sonora, Sinaloa y ambas Californias. Que con el titulo de (Box 14)
- Item No. 26. Die II. MartII. In festo B. Bartholomaei Gutierrez Martyris, n.d.; 16 p. 16 cm. (Box 14)
- Item No. 27. Commemorationes, seu, Suffragia sanctorum Ordinis minorum S.P.N. Francisci: quae dicuntur in fine vesperarum, & laudum, ab octava epiphanae usque ad Dominicam Passionis exclusive`: & ab octava Pentecostes usque ad Adventum exclusive` in Dominicis, Feriis, & Festis …, [24] p. 15 cm. (Box 14)
- Item No. 28. Novena consagrada a Maria Santísima de los Dolores, en memoria de los que padeció en el calvario, n.d.; 32 p. 12 cm. (Box 14)
  Catholic Church–Prayer-books and devotions Novenas.
- Item No. 29. Tierna y util devoción a María Santissima nuestra señora de los Dolores, n.d.; [21] p. 13 cm. (Box 14)
  Novenas. Caridad, Virgen de la
- Item No. 30. A la Octava Maravilla de Cielo…, n.d.; [4] p. Ill. 19 cm. (Box 14)
  Our Lady of Guadalupe Mary, Blessed Virgin, Saint – Devotion to – Mexico
- Item No. 31. A Maria Santisima de Guadalupe Himno., n.d.; 1 broadside Ill. 22 cm. (Box 14)
- Item No. 32. A Maria Santisima de Guadalupe Soneto., n.d.; 1 broadside Ill. 23 cm. (Box 14)
  Our Lady of Guadalupe Mary, Blessed Virgin, Saint – Devotion to – Mexico Sonnets.
- Item No. 33. Alabado a la Preciosisima Sangre de Nuestro Señor Jesuchristo, n.d.; 5 p. Ill. 10 cm. (Box 14)
  Jesus Christ–Devotional literature
- Item No. 34. Benedicto Gentium, n.d.; 8 p. Ill. 16 cm. (Box 14)
- Item No. 35. Biblioteca del pueblo. Primera parte. La Sagrada Biblia. Segunda Parte. Las Mil y Una Noches, 55-86 p. Ill. 16 cm. (Box 14)
  Arabian nights.
- Item No. 36. Catecismo compendiado de moral, virtud I [sic] urbanidad. Estractado de las lecciones sobre estas materias., 24 p. 15 cm. (Box 14)
- Item No. 37. Catecismo de la doctrina cristiana, n.d.; XXXII p. Ill. 12 cm. (Box 14)
  Catechism of Christian doctrine.
- Item No. 38. Dedicatoria a Christo Señor N. Crucificado, n.d.; 72 p. 14 cm. (Box 14)
  Catholic Church–Prayer-books and devotions Jesus Christ–Devotional literature
- Item No. 39. Deprecaciones que diariamente y en todas las iglesias de Roma se dirigen a dios por las presentes necesidades. Oracion., n.d.; [4] p. 12 cm. (Box 14)
  Devotional literature – Mexico.
- Item No. 40. Devocion a la preciosissima sangre de Jesuchristo Señor Nuestro., n.d.; [8] p. 10 cm. (Box 14)
  Devotional literature – Mexico. Jesus Christ–Devotional literature
- Item No. 41. Devocion a Maria Sma. de Guadalupe… Deprecacion., n.d.; 1 broadside 17 cm. 2 copies. (Box 14)
- Item No. 42. El vecindario de la alcaiceria a Nuestra Señora de Guadalupe., 1 broadside Ill. 22 cm. (Box 14)
- Item No. 43. Himno al dulcisimo corazon de Jesus, 1 broadside 21 x 31 cm. (Box 14)
  Catholic Church Hymns
- Item No. 44. Himno que la junta guadalupana de Puebla consagra a Maria Santisima de Guadalupe al cumplirse los trescientos años de su aparicion en Mexico., n.d.; Broadside. 22 cm. 2 copies. (Box 14)
  Our Lady of Guadalupe Mary, Blessed Virgin, Saint – Devotion to – Mexico Mary, Blessed Virgin, Saint – Apparitions and miracles – Mexico
- Item No. 45. Himno que la junta guadalupana de Puebla consagra a Maria Santisima de Guadalupe al cumplirse los trescientos años de su aparicion en Mexico., n.d.; 1 broadside 22 cm. (Box 14)
- Item No. 46. Hora Santa: Oraciones propias para este ejercicio, establecido en accion de gracias por la institucion del Santisimo Sacramento de la Eucaristia y cujo ejercicio ya se practica en varias Parroquias de esta capital, La Encarnacion y otras Iglesias. Puede servir a los hermanos de la Vela Perpetua para orar al Santísimo durante su visita., 16 p. 14 cm. (Box 14)
- Item No. 47. Instrucciones acerca de las reglas que deberan seguirse para la formacion de las conferencias de San Vicente De Paul., 15 cm. (Box 14)
- Item No. 48. Leccion Primera. Definicion, division, y objeto del arte de escribir., 24 p. 16 cm. (Box 14)
  Writing.
- Item No. 49. Lectiones secundi et tertii nocturni infra octavam Sanctà Rosà A.S. Maria virginis: principalioris patronà totius americà singulis diebis recitandà, ex Octavio Romano depromptà., 11 p. 16 cm. (Box 14)
  Rose, of Lima, Saint, 1586-1617
- Item No. 50. Los impresores de la oficina del Señor Don Alexandro Valdés, le dedican el siguiente Romance Endecasílabo., [4] p. 22 cm. 2 copies. (Box 14)
- Item No. 51. Los impresores de la oficina del Señor Don Alexandro Valdés, le dedican el siguiente Romance Endecasílabo., [4] p. 22 cm. (Box 14)
- Item No. 52. Modo de ofrecer las obras a Dios., n.d.; [4] p. 11 cm. 2 copies. (Box 14)
- Item No. 53. Muy Importante. La embriaguez., n.d.; [4] p. 14 cm. (Box 14)
  Alcoholism Alcoholism and crime–Mexico–History–19th century.
- Item No. 54. Officia aliqua ordinis minorum juxta codicem, n.d.; 18 p. 20 cm. 6 copies. (Box 14)
- Item No. 55. Oracion a la llaga de la espalda de Ntro. Sr. Jesucristo, n.d. (Box 14)
- Item No. 56. Soneto Cuando á copiar me pongo tu hermosura …, 1 broadside Ill. 22 cm. (Box 14)
- Item No. 57. Soneto Quién sino tú, dulcísima Maria, …, n.d.; 1 broadside Ill. 22 cm. (Box 14)
- Item No. 58. Suplica a ntra. sra. de guadalupe. Oh, Maria! Dulcisima Maria!, n.d.; 1 broadhseet 16 cm. (Box 14)
- Item No. 59. Te virgenem laudamus, n.d.; 30 p. 11 cm. (Box 14)
  Devotional literature – Mexico. Mary, Blessed Virgin, Saint – Devotion to – Mexico
- Item No. 60. Deprecación por las benditas almas del Santo purgatorio, 1831-1840?; [2] p. 15 cm. (Box 14)
- Item No. 61. Dominica II post Pascha, festum Sanctissimi Sepulchri D. N. J. C.: sub ritu duplici maj., n.d; 24 p. 16 cm. (Box 14)
  Fasts and feasts. Catholic Church – Liturgy.
- Item No. 62. Dominica II post Pascha, festum Sanctissimi Sepulchri D. N. J. C.: sub ritu duplici maj., n.d; 24 p. 16 cm. (Box 14)
- Item No. 63. Vindicacion de los injustos ataques dados por el sr. Lopez Nava, al reverendo obispo de la Puebla, 11 p. 21 cm. (Box 14)
  Catholic Church. Diocese of Puebla (Mexico) Mexico – History – 1821-1861.
- Item No. 64. Deprecacion contra la peste: al divino Rostro., n.d.; 1 broadside, uncut 17 cm. 5 copies (Box 14)
  Epidemics – Mexico. Broadsides – Mexico – 1830. Mexico – History – 1821-1861.
- Item No. 65. [Mass cards], n.d.; 3 leaves 21.5 cm. (Box 14)
- Item No. 66. Decima. Aunque escondido quedaste Jesus, en el Sacramento…, 1 p. 21.5 cm. (Box 14)
- Item No. 67. Al toque de la plegaria de las ocho, despues de la estacion, ó lo que cada uno acostumbre, se rezará la siguiente: Deprecacion por las benditas almas del santo purgatorio, 1 p. 15 cm. 3 copies. (Box 14)
- Item No. 68. Dialogo primero, n.d.; 16 p. 16.5 cm. (Box 14)
- Item No. 69. El Convento de Churubusco a su patrona Maria Santisima Decima., n.d.; 1 p. 14.5 cm. 2 copies. (Box 14)
- Item No. 70. La verdadera Sangre de Nuestro Señor Jesucristo Nuestro Redentor…, n.d.; 1 p. 16.5 cm. 3 copies. (Box 14)
- Item No. 71. Nos el doctor Don Juan Francisco…, n.d.; 8 p. 20 cm. (Box 14)
- Item No. 72. Soneto [to St. Francis], n.d.; 1 p. 21.5 cm. (Box 14)
  Devotional literature – Mexico. St. Francis of Assisi–Devotional literature
- Item No. 73. Viva Jesus, n.d.; 4 p. 15 cm. (Box 14)
- Item No. 74. Calendario perpetuo y guia de todas las devociones que se acostumbran en el año y se encuentran en la Libreria de F. Abadiano, calle de las Escalerillas Num. 17 (Esta Libreria es esclusivamente Catolica, Apostolica y Romana), 32 p. 15 cm. 2 copies. (Box 14)
- Item No. 75. Defensa del Cristianismo., n.d.; 273-320 p. 18 cm. (Box 14)
- Item No. 1. Licencia del ordinario., 1667; 4 p. 20 cm. Fragment. (Box 15)
- Item No. 2. Sermon, que predico el dotor Ysidro Sariñana, cura proprietario de la Parroquial de la Vera Cruz de Mexico, y Cathedratico de substitucion de Prima de Theologia en su Real Universidad, en la solemne dedicacion del Templo Metropolitano de Mexico…, 1668; 26 p. 21 cm. Torn. Missing last two pages. (Box 15)
- Item No. 3. Representación político legal, que haze a nuestro soberano Don Phelipe Quinto (Que Dios guarde), Rey Poderoso de las Españas, y Emperador Siempre Augusto de las Indias, para que se sirva de declarar, no tienen los Españoles Indianos obice para obtener los empleos Políticos, y Militares de la América; y que deben ser preferidos en todos, assi Eclesiasticos, como Seculares., 1725 (1820); 62 p. 22 cm. Missing pages 1-6. (Box 15)
- Item No. 4. Parecer del M.R.P. Fray Antonio de Ayala, del Orden de San Augustin, Maestro de los del numero de su Provincia del SS. Nombre de Jesus y por la Real Universidad de esta Corte…, 1729; 22 p. 19 cm. (Box 15)
- Item No. 5. Piadosos unidos ojos de la venerable congregacion de nuestro padre señor San Pedro sita en la iglesia parrochial de la ciudad de San Luis Potosà. Decifrados en los dos estados, eclesiastico y secular. Sermon predicado en el anniversario de los señores sacerdotes defuntos, que celebrò dicha ilustre congregacion el dia 13 de Noviembre de 1752 en dicha Iglesia Parrochial…, 1755; 1 p. 20.5 cm. Cover page for missing text. (Box 15)
- Item No. 6. Nos El Dr. D. Alonso Nuñez de Haro y Peralta por la gracia de Dios, y de la Santa Sede Apostólica del Consejo de S. Mag. Arzobispo de México &c. … A nuestros amados Provisores y Vicarios generales, Jueces Eclesiásticos, Curas, Tenientes, Vicarios, Predicadores, Confesores y Clérigos de cualquier Orden, y á todos los Fieles de uno y otro sexo de este nuestro Arzobispado…, 1777; 186 p. 19 cm. (Box 15)
- Item No. 7. Empeñado yo en hacer un elogio del Exmo. Señor Virey, á quien tiene mi Colegio el honor de dedicar este Exercicio literario…, [1789-1794]; 12 p. 19.5 cm. (Box 15)
- Item No. 8. Perfidias, Robos, y Crueldades de Napoleon 1o. En la Proclama, que publicó diligente la Suprema Junta de Sevilla el 20 de Mayo de este año, se convida á los sabios de todas las Provincias á que conserven la opinion publica, y refuten los libelos insolentísimos, y llenos de falsedades atroces &c., after 1797 [1808]; 4 p. 22 cm. Fragment. Missing pages 3-6. (Box 15)
- Item No. 9. Descripcion del modo con que se conduxo, elevó y colocó sobre su base la real estatua de nuestro augusto soberano el señor Don Carlos IV y de las fiesta que se hiceron con este motivo., [1803]; 2 p. 19.5 cm. Fragment. Missing end pages. (Box 15)
- Item No. 10. Festa. Julij. Missa in festo Sanguinis Christi. Cebratur Feria IV. post Octavam Apostolorum Petri, & Pauli., 1807; 4 p. 32 cm. (Box 15)
- Item No. 11. Yo, Señor para seros grato, y para reparar mis infidelidades, os dedico el corazon…, 1807; 1 p. 15.5 cm. (Box 15)
- Item No. 12. Assorted documents., 1810-1812; 20.5 cm. 4 items. (Box 15)
- Item No. 13. El Dr. D. Joseph Antonio Tirado y Priego, Joaquin de Aldana, y Bernabe Escobedo suplican a V. assita a la funcion en que Sor Ana Josefa Margarita de la Madre Santisima de la Luz, ha de profesar de coro y velo negro en el real convento de Jesus Maria…, 1811; 1 broadside, 22 cm. 7 copies. Torn. (Box 15)
- Item No. 14. Excerpt on the rude treatment received by the Mexican delegation at the Cortes de Cádiz., after 1811; 8 p. (59-66) 21.5 cm. Fragment. Missing beginning and end pages. (Box 15)
- Item No. 15. Plea for the Viceroy to revoke anti-clerical legislation., 1812; 4 p. 22 cm. Fragment. Missing pages 1-74. (Box 15)
- Item No. 16. El Periquillo Sarniento., 1816 (1831); 15-22 p. 22 cm. Fragment. Includes Pamphlet 3. (Box 15)
- Item No. 17. Los huesos visitados y que profetizan despues de la muerte. Oracion funebre que en la solemne deposicion del cadaver del P.F. Josef Ibañez de la Consolacion, Agustino Recoleto, fusilado por los franceses el año 1809, y hallado en las aguas del canal imperial, despues de siete años., 1816; 58 p. 21 cm. Fragment. Missing pages. (Box 15)
- Item No. 18. De orden del Exmo. Señor Virey se ha fixado el siguiente aviso., 1817; 1 broadside. 21.5 cm. (Box 15)
- Item No. 19. Tormentos executados por el señor coronel Don Manuel de la Concha. Escrito de Maria Joseta Encino., 1820; 14 p. 22 cm. Fragment. Missing end pages. (Box 15)
- Item No. 20. Discussion of the Cortes de Cadiz., 1820; 85-100, 113-128 p. 21.5 cm. (Box 15)
- Item No. 21. Debate of the role of the church in the nation-state., 1820; 9-12 p. 22 cm. Fragment. Missing pages 1-8. (Box 15)
- Item No. 22. Assorted documents., 1820; 21.5 cm. 2 items. (Box 15)
- Item No. 23. J.M.J.T. Sean en el corazon de V. llenandolo se su divino amor. Con el mas vivo y justo sentimiento del mio participo a V. haber fallecido mi amada hija y R.M. Maria Josefa de San Juan, primer velo de este convento., 1821; 4 p. 21 cm. Uncut. 2 copies. (Box 15)
- Item No. 24. Proclama del Generalísimo á sus concíudadanos para la convocatoria del Congreso., 1821 (Box 15)
- Item No. 25. Soneto en las elecciones de Diputados á Córtes en Valladolid de Mechoacan, en 1820., 1821; 8 p. 22 cm. (Box 15)
- Item No. 26. On the obligations of the Mexican delegates to represent the interests of the Mexican people to the Spain., 1821; 8 p. (9-16) 22.5 cm. Fragment. Missing pages 1-8. (Box 15)
- Item No. 27. Mexican Congress proceedings for December 1821., 1821-1822 (Dec.1821 - Jan. 1822); 161-199 p. 21.5 cm (Box 15)
- Item No. 28. El Generalisimo al Publico., 1822; 4 p. 31 cm. Fragment. Missing pages. (Box 15)
- Item No. 29. Examen critico de las causas de la persecucion que han experimentado los francmasones, y explicacion de las Bulas de los Sumos Pontífices Clemente XII y Benedicto XIV. Publisher: Reimpreso en la oficina de D.J.M.B. y socios., 1822; Phys. desc.: 32 p. 22 cm. Fragment. Missing end pages. (Box 15)
- Item No. 30. La Abispa de Chilpancingo., 1822; 423-426, 455-462, 471-486 p. 21.5 cm (Box 15)
- Item No. 31. Mexican Congress proceedings for May 1822., 181-188, 197-244 p. 21.5 cm. (Box 15)
- Item No. 32. Mexican Congress proceedings for June 1822., 111-134 p. 21.5 cm. (Box 15)
- Item No. 33. Discussion of constitutional monarchy in form of conversation between D. Pascual and D. Gervasio., 1822 (Box 15)
- Item No. 34. Mexican Empire defends sovereignty of Guatemala., 1823; 4 p. 22.5 cm. (Box 15)
- Item No. 35. Cuadro historico de la revolucion de la América Mexicana por causa de su independencia, dedicado a la buena memoria del Excmo. Sr. D. José Maria Morelos. Carta Septima., 1825; 12 p. 22.5 cm. (Box 15)
- Item No. 36. Hoy se le aparece un muerto al Pensador Mexicano. Defensa de José Maria de Aza en el jurado., 1825; 20 p. 22 cm. Fragment. Missing pages 8-16. (Box 15)
- Item No. 37. Political attack on Sr. Zepeda for corruption in Chiapas., 1825; 8 p. (3-10) 20.5 cm. (Box 15)
- Item No. 38. Casa de locos. Los senadores loquitos, o sea cuarto sueño del tamborilero. Diálogo cuarenta y tres., 1828; 217-224 p. 22.5 cm. Fragment. Missing pages 225-232. (Box 15)
- Item No. 39. Political attack on Sr. Tornel in favor of Vicente Guerrero., 1828; 4 p. (9-12) 22.5 cm. (Box 15)
- Item No. 40. Exile of the Cuban intellectual José María Heredia from Havana to Mexico., 1828; 4 p. 23 cm. Missing pages 1-2. (Box 15)
- Item No. 41. Indulgencias concedidas por nuestro Santísimo Padre el Señor Pio Octavo, en su Breve de 13 de Septiembre del año de 1829, y cometidas al Ilustrísimo Cabildo Metropolitano de México…, 1830; 2 p. 22 cm. Uncut. 8 copies. (Box 15)
- Item No. 42. La siguiente Tabla perpétua está calculada á la altura de Polo de 19 grados 21 minutos, que en la que se halla cituada la corte de México. Dicha Tabla es muy útil a los Señores Eclesiásticos para la celebridad del santo sacrificio de la Misa, la que sin especial privilegio no se puede verificar en la noche…, 1831; 2 p. 22 cm. Uncut. 16 copies. (Box 15)